# 请教一个概念方面的问题

提问人：qd6zf 时间：2014-04-14 10:46:10
在上市公司重组中，一般都会提交上市公司备考合并盈利预测报告，这里的“备考合并盈利预测报告”是指同一期间的“备考合并利润表”吗？ 还是说前者是依据后者出具的一个报告？

回答人：chenyiwei
可以理解为备考盈利预测报告的主体是预测期间的“备考合并利润表”，但还需要提供编制说明等文字内容，是表格和文字说明内容的有机整体。